Roberto Antonio Gaspar Reza.

Desarrollador BackEnd - Lic. En Ingeniería En Sistemas de la Información y Comunicación.

SOBRE MI

Ingeniero en sistemas con más de 4 años de experiencia especializado en el desarrollo de aplicaciones web, móviles y API REST. Utilizando tecnologías comoJava, Python, Vue, Flutter, Spring Framework y Spring Boot. Así como el uso de herramientas como Sonar, Docker, Git, JFrog para entornos de desarrollo DevOps.

Destaco por mi enfoque eficiente y creativo para resolver desafíos complejos. Comprometido con la actualización constante, busco contribuir a un entorno dinámico con innovación y excelencia técnica. Mi objetivo es aplicar mi experiencia para impulsar el éxito del equipo y la organización.

EXPERIENCIA

IDS Comercial, Consultoría y Desarrollo en TI, Desarrollador Senior

Febrero 2024 - actualidad

- Participe en el desarrollo y mantenimiento del sistema FOS de seguridad
- Implementación de un entorno de cifrado en AES
- Adquirí experiencia en el desarrollo de servicios Rest, con Java en su versión 1.8 utilizando Spring Boot Framework.
- Diseñe los Scripts de base de datos para las implementaciones de nuevas funcionalidades utilizando SQL Server 2019.
- Genere Scripts .sh y .bat para el consumo de endpoints de servicios Rest.
- Aplique escaneos de código con SonarQube para la implementación de buenas prácticas.
- Utilice herramientas como Jenkins para el despliegue de aplicaciones por ambientes.

Erillam, FMedical S.A. de C.V. Líder Técnico

Mayo 2023 - Febrero 2024

- Lideré el equipo de desarrollo en la implementación exitosa de nuevas funcionalidades para el sistema de control de almacenes SCALD, trabajando con la metodología Ágil SCRUM.
- Colaboré estrechamente con el equipo de QA para garantizar la entrega de software de alta calidad.
- Diseñé y desarrollé módulos clave utilizando Java, con frameworks como Spring y Hibernate.
- Realice la gestión de contenedores Docker para entornos productivos y de prueba.
- Atención de solicitudes de tickets relacionados con el sistema SCALD.

Erillam, FMedical S.A. de C.V. Analista programador

Mayo 2021 - Mayo 2023

- Participe en el desarrollo y mantenimiento del sistema de control de almacenes SCALD.
- Colaboré en la identificación y resolución de problemas de rendimiento. Mejorando la eficiencia en un 35%
- Adquirí experiencia en el diseño de vistas utilizando Vue 2 y el desarrollo de servicios Rest, con Java en su versión 1.8 utilizando Spring Framework.
- Diseñe los Scripts de base de datos para las implementaciones de nuevas funcionalidades utilizando PostgreSQL en su versión 14.
- Realice el levantamiento de contenedores Docker para la implementación de aplicaciones en servidores.

CIRCUITEC Analista programador

Enero - Abril 2021

- Participe en el desarrollo y mantenimiento de una aplicación móvil encarda del control de dispositivos inteligentes, mediante el uso del framework Flutter y comunicación por un canal MQTT.
- Desarrolle los scripts de base de datos en SQL Server necesarios para el funcionamiento de la aplicación móvil.
- Adquirí experiencia en el uso de dispositivos de internet de las cosas.



INFORMACIÓN PERSONAL.

Teléfono: 777-653-4477

Correo:gasparrezaantonio@gmail.

Localidad: Cuernavaca, Morelos

EDUCACIÓN

UTEZ – Ingeniería en Tecnologías de la información y comunicación

IDIOMAS

- INGLES TECNICO
- ESPAÑOL NATAL

HABILIDADES BLANDAS

- Trabajo en equipo.
- Comunicación efectiva.
- Resolución de problemas.